臺灣臺北地方法院刑事判決　　　　　　　　　　　　九十二年度訴字第二○七九號
　　公　訴　人　臺灣臺北地方法院檢察署檢察官
　　被　　　告　甲○○
　　　　　　　　　　　　（現另案在臺灣臺北監獄執行中）
右列被告因違反毒品危害防制條例案件，經檢察官提起公訴（九十二年度毒偵字第七
三○、一八四二號），於本院準備程序進行中，被告先就被訴事實為有罪之陳述，嗣
經本院合議庭裁定以簡式審判程序審理，本院判決如左：
    主  文
甲○○連續施用第一級毒品，處有期徒刑捌月，又持有第二級毒品，處有期徒刑參月
，扣案之第二級毒品安非他命貳包（驗餘淨重壹陸點貳玖公克）沒收銷燬之。應執行
有期徒刑拾月，扣案之第二級毒品安非他命貳包（驗餘淨重壹陸點貳玖公克）沒收銷
燬之。
    事  實
一、甲○○前因違反藥事法案件，經臺灣板橋地方法院於民國（下同）八十八年一月
    六日以八十七年度訴字第九○三號判處有期徒刑九月，並於八十八年二月十二日
    確定，甫於八十八年十二月二十七日執行完畢，復因施用毒品案件，經依臺灣板
    橋地方法院裁定送觀察、勒戒後，認無繼續施用毒品之傾向，由該法院於八十八
    年一月六日以八十七年度訴字第九○三號判處免刑，於八十八年二月十二日確定
    。嗣復於九十年十一月初起，至同年十二月八日下午二時止，連續在臺北縣土城
    市○○街友人住處等地點，分別施用第一級毒品海洛因及第二級毒品安非他命，
    經送觀察、勒戒後，認有繼續施用傾向，而經本院以九十年度毒聲字第二六七八
    號裁定令入戒治處所施以強制戒治，並由本院於九十一年二月二十六日，以九十
    一年度訴字第八六號判決有期徒刑一年六月確定。詎甲○○竟未戒除毒癮，復基
    於概括之犯意，自九十一年十一月初某日起，至九十二年三月底某日止，約每三
    日一次，在臺北市萬華區○○○路○段、西園路二段等居住處，以將海洛因粉末
    摻礦泉水後以注射針筒注射皮下方式，施用第一級毒品海洛因。嗣分別於九十一
    年十二月二日下午六時四十分許，在臺北縣土城市○○路○段一一六巷前；及於
    九十二年四月二日晚間十一時四十五分許，在臺北市○○區○○街二十一巷五十
    九號二樓為警查獲。
二、另甲○○明知安非他命為毒品危害防制條例列為第二級毒品管制，不得非法持有
　　，竟於九十一年十二月一日下午五時許，在臺北縣土城市○○路○段之麥當勞附
　　近，向真實姓名年籍不詳，綽號「培哥」之成年男子，以新臺幣一萬元之價格，
　　購得第二級毒品安非他命二包後（驗餘淨重一六‧二九公克），將之藏放在其所
　　騎乘機車之置物箱內而持有之。嗣於九十一年十二月二日下午六時四十分許，在
　　臺北縣土城市○○路○段一一六巷前為警查獲，並當場扣得前開第二級毒品安非
　　他命二包。
三、案經臺北市政府警察局士林分局、萬華分局報告臺灣臺北地方法院檢察署檢察官
    偵查起訴，因甲○○於本院準備程序中為有罪之陳述，嗣經本院合議庭裁定以簡
    式審判程序審理。
    理  由
一、右揭犯罪事實，業據被告甲○○於本院調查中及審理時均坦承不諱。而被告為警
    查獲時所親採之尿液，經送臺灣尖端先進生技醫藥股份有限公司濫用藥物檢驗中
    心及明生生物科技股份有限公司檢驗結果，均呈嗎啡類陽性反應，此有臺灣尖端
    先進生技醫藥股份有限公司濫用藥物檢驗中心九十二年一月二十九日濫用藥物檢
    驗報告及明生生物科技股份有限公司九十二年六月十六日濫用藥物陽性檢體檢驗
    報告各一份在卷可考﹔且扣案之毒品二包（驗後總餘重共一六．二九克），經送
    驗之結果，係為第二級毒品安非他命，此有內政部警政署刑事警察局九十一年十
    二月二十五日刑鑑字第○九一○三二七七一一號鑑驗通知書一紙附卷足憑，並有
    扣案之第二級毒品安非他命二包可證，足徵被告於本院審理時之自白與事實相符
    ，堪予採信。是本件事證明確，被告犯行洵堪認定。
二、核被告所為，係犯毒品危害防制條例第十條第一項之施用第一級毒品罪及同條例
    第十一條第二項持有第二級毒品罪。被告因施用所持有之第一級毒品，既意在供
    己施用，其持有之低度行為應為施用之高度行所吸收，不另論罪。又被告先後多
    次施用第一及毒品犯行，時間緊接，方法相同，顯係基於概括犯意反覆為之，應
    依連續犯之規定論以一罪，並依法加重其刑。被告所犯前開二罪間，犯意各別，
    行為互殊，應分論併罰。就持有第二級毒品部分，查毒品危害防治條例第十一條
    已於九十三年一月九日增訂第四項，對於持有毒品達淨重十公克以上者，加重其
    刑至二分之一，比較新舊法之規定，以舊法有利於被告，依刑法第二條第一項但
    書規定，應適用舊法之規定。再者，被告曾犯有如事實欄所載之前科紀錄及執行
    情形，業經本院依職權查明無訛，並有上開裁定書、起訴書、判決書影本及臺灣
    高等法院被告全國前案紀錄表各一份在卷可憑，其於執行完畢後五年之內再犯有
    期徒刑以上本案之前開二項罪行，為累犯，應依刑法第四十七條規定分別加重及
    遞行加重其刑。爰審酌被告前因多次施用毒品，經多次觀察、勒戒後及准許強制
    戒治，分別經裁定免刑及判處有期徒刑一年六月在案，又屢犯施用毒品犯行，戕
    害己身，顯乏戒斷毒品之意及犯後態度等一切情狀，分別量處如主文所示之刑，
    並定應執行之刑，以資懲儆。
三、扣案之前揭第二級毒品安非他命二包（驗後總淨重一六．九二公克），係查獲之
    毒品，爰依毒品危害防制條例第十八條第一項前段，宣告沒收銷燬之。
四、據上所述，應依刑事訴訟法第二百七十三條之一、第二百九十九條第一項前段，
    毒品危害防制條例第十條第一項、第十一條第二項、第十八條第一項前段，刑法
    第二條第一項但書、第十一條前段、第五十六條、第四十七條、第五十一條第五
    款，判決如主文。
本案經檢察官楊仲萍到庭執行職務。
中　　　華　　　民　　　國　　九十三　　年　　　五　　　月　　十二  　日
                                    臺灣臺北地方法院刑事第六庭
                                        法  官　曾正龍
右正本證明與原本無異。
如不服本判決，應於判決送達後十日內，向本院提出上訴狀。
                                        書記官  彭自青
中　　　華　　　民　　　國　　九十三　　年　　　五　　　月　　十九  　日
附錄本案論罪科刑法條全文：
毒品危害防制條例第十條
施用第一級毒品者，處六月以上五年以下有期徒刑。
施用第二級毒品者，處三年以下有期徒刑。
毒品危害防制條例第十一條
持有第一級毒品者，處三年以下有期徒刑、拘役或新臺幣五萬元以下罰金。
持有第二級毒品者，處二年以下有期徒刑、拘役或新臺幣三萬元以下罰金。
持有專供製造或施用毒品之器具者，處一年以下有期徒刑、拘役或新臺幣一萬元以下
罰金。
